Benoit DA COSTA

STAGE DE 4 À 6 MOIS DÉVELOPPEUR REACT / NODEJS



Consulter mon portfolio

PROFIL PERSONNEL

Après 2 ans en tant que responsable commercial, j'ai décidé de prendre un virage à 360 et d'entreprendre enfin ma carrière de développeur web.

Ma rigueur, mon pragmatisme et mon extrême détermination seront de réels atout pour votre équipe.

COORDONNÉES

- **6** 06 51 48 72 61
- Boulogne-Billancourt 92100
- Inkedin.com/in/benoit-dacosta
- github.com/Benito890

COMPÉTENCES TECHNIQUES

ET .

HTML



MySQL



CSS

В

Bootstrap



JavaScript



Material UI



React



Git et GitHub



NodeJS



Jira

SOFT SKILLS

Ambitieux Esprit d'équipe

Travailleur

Facilitateur

Rigoureux

Fast learner

FORMATION

Développeur Web / Web Mobile

Wild Code School / Mars 2021 - aujourd'hui

Master 2 - Programme Grand Ecole

KEDGE Business School / 2016 - 2019

Licence Economie et Gestion

Université Cergy Pontoise / 2013 - 2016

EXPÉRIENCES PROFESSIONNELLES

Développeur Web

Wild Code School / Mars 2021 - aujourd'hui

- · Réalisation de différents projets personnels
- Portfolio
- 3 React Applications
- Réalisation de 3 projets d'applications front et back
- · Création d'un site design et responsaive
- Création de projet avec serveur NodeJS et BDD MYSQL
- · Création d'un portail Alumni de Panthéon Assas

Réalisation de 2 Hackatons

24h sur une application avec API48h sur la création d'une feature pour le site Fiverr

Responsable commercial

Inbound Value / Janvier 2019 - Mars 2021

- Suivi commercial jusqu'au closing (140% des objectifs atteint / 420k CA new business généré)
- Élaboration des plans d'accompagnements inbound marketing
- Management d'une équipe commerciale de 3 personnes (recrutement, onboarding, pilotage, reporting)
- Missions pour compte client (implémentation CRM, formation commerciales)
- Définition et setup d'un plan de prospection multicanal (112 RDV obtenus)
- Réponses aux appels d'offres